臺灣高雄地方法院民事判決　　　　　　　93年度勞訴字第45號
原　　　告　丁○○
　　　　　　　　　　　號
　　　　　　戊○○
　　　　　　庚○○
　　　　 　 癸○○
　　　　　　乙○○
　　　　　　己○○
　　　　　　辛○○
　　　　 　 壬○○
兼上八人共
同訴訟代理　丙○○
人
被　　　告　旗東交通有限公司
法定代理人　甲○○
當事人間給付工資事件，本院於民國94年4 月13日言詞辯論終結
，判決如下：
  主  文
被告應給付原告丁○○新台幣玖萬肆仟伍佰元，及自民國94年2
月3 日起到清償日止，按年息百分之五計算之利息。
被告應給付原告戊○○新台幣壹拾萬壹佰元，及自民國94年2 月
3 日起到清償日止，按年息百分之五計算之利息。
被告應給付原告庚○○新台幣壹拾萬玖仟肆佰元，及自民國94年
2 月3 日起到清償日止，按年息百分之五計算之利息。
被告應給付原告癸○○新台幣玖萬玖仟元，及自民國94年2 月3
日起到清償日止，按年息百分之五計算之利息。
被告應給付原告乙○○新台幣玖萬參仟伍佰元，及自民國94年2
月3 日起到清償日止，按年息百分之五計算之利息。
被告應給付原告己○○新台幣玖萬參佰元，及自民國94年2 月3
日起到清償日止，按年息百分之五計算之利息。
被告應給付原告辛○○新台幣壹拾壹萬伍仟捌佰元，及自民國94
年2 月3 日起到清償日止，按年息百分之五計算之利息。
被告應給付原告壬○○新台幣壹拾貳萬陸仟玖佰伍拾元，及自民
國94年2 月3 日起到清償日止，按年息百分之五計算之利息。
被告應給付原告丙○○新台幣壹拾壹萬壹仟貳佰元，及自民國94
年2 月3 日起到清償日止，按年息百分之五計算之利息。
原告丁○○、戊○○、癸○○、己○○、辛○○、壬○○、丙○○其餘之訴駁回。
訴訟費用由原告丁○○負擔百分之一，餘由被告負擔。
  事實及理由
一、本件被告經合法通知，未於最後言詞辯論期日到場，核無民
    事訴訟法第３８６條所列各款情形，爰依原告之聲請，由其
    一造辯論而為判決。又本件聲請支付命令時，雖係以甲○○
    為被告，然嗣於支付命令經異議後，原告已變更以旗東交通
    有限公司為被告．爰因訴之變更包括當事人變更，且不影響
    被告之攻擊防禦，應予准許。
二、原告方面：原告丁○○、戊○○、庚○○、癸○○、乙○○
    、己○○、辛○○、壬○○、丙○○均受僱於被告公司，計
    薪方式為每人每月底薪新台幣（下同）一萬二千元，另再依
    每位原告實際開車載貨之車次及遠近計酬。惟被告竟積欠原
    告如附表一所示之金額。為此，依約請求判決被告應給付原
    告丁○○十萬三千元，及給付原告戊○○十萬四百元，及給
    付原告庚○○十萬九千四百元，及給付原告癸○○九萬九千
    八百元，及給付原告乙○○九萬三千五百元，及給付原告己○○九萬一千四百元，及給付原告辛○○十一萬六千四百五
    十元，及給付原告壬○○十四萬七千元，及給付原告丙○○
    十一萬二千五百元，暨均自起訴狀繕本送達之翌日（94年2
    月3 日）起到清償日止，按年息百分之五計算之利息。
三、被告方面：未於最後言詞辯論期日到場，亦未提出書狀作何
    聲明或陳述。
四、得心證之理由：
１、原告主張受僱於被告，每月底薪一萬二千元，另再以實際載
    貨情形計酬，然被告積欠原告五、六月薪資，及如主文所示
    之因載貨應加計之金額等情，業經原告提出明細表、存摺影
    本及本院向台塑關係企業總管理處麥寮管理部之回函所附之
    原告出入廠紀錄、勞工保險紀錄在卷可佐，又本院將各該明
    細表及言辯辯論筆錄寄予被告，被告法定代理人收受後，亦
    未到庭或以書狀加以爭執，從而堪信原告所述為真（各原告
    載貨明細之金額，詳如附表二）。從而，原告依兩造間契約
    之法律關係，請求被告給付如主文所示之金額及利息，即屬
    正當，應予准許。至於原告丁○○、戊○○、癸○○、己○○、辛○○、壬○○、丙○○因誤算，致逾越上開部分之請
    求，則無理由，應予駁回。至於訴訟費用之負擔，本院審酌
    丁○○、戊○○、癸○○、己○○、辛○○、壬○○、丙○○雖僅部分勝訴，但除丁○○勝訴部分與所請求金額間差異
    較大外，其餘差異均極小，故酌定如主文。
２、結論：原告庚○○、乙○○之訴為有理由，原告丁○○、戊○○、癸○○、己○○、辛○○、壬○○、丙○○之訴，均
　　一部有理由一部無理由，依民事訴訟法第385 條第1 項前段
　　、第79條，判決如主文。
中　　華　　民　　國　　94　　年　　4　　月　　29　 　日
                    勞工法庭    法　官　洪碩垣
正本係照原本作成。
如不服本判決，應於送達後20日內，向本院提出上訴狀並表明上
訴理由，如於本判決送達前提起上訴者，應於判決送達後10日內
補提上訴理由書（須附繕本）。
中　　華　　民　　國　　94　　年　　5 　　月　　4　 　日
                                書記官　光聰
┌──────────────────────────┐
│附表一                                              │
├──────────────────────────┤
│１、丁○○：９３年５月、６月份底薪共２萬４千元，及９│
│　　３年５月１日起到９３年７月１日止，如本院卷７４頁│
│    到７６頁按車次加計之酬金７萬９千元，合計共１０萬│
│    ３千元。                                        │
│２、戊○○：９３年５月、６月份底薪共２萬４千元，及９│
│    ３年５月１日起到９３年７月３日止，如本院卷６５頁│
│    到６８頁按車次加計之酬金７萬６千４百元，合計共１│
│    ０萬４百元。                                    │
│３、庚○○：９３年５月、６月份底薪共２萬４千元，及９│
│　　３年５月１日起到９３年６月３０日止，如本院卷９３│
│　　頁到９５頁按車次加計之酬金８萬５千４百元，合計共│
│　　１０萬９千４百元。                              │
│４、癸○○：９３年５月、６月份底薪共２萬４千元，及９│
│　　３年５月１日起到９３年６月２９日止，如本院卷６８│
│　　之１頁到７１頁按車次加計之酬金７萬５千８百元，合│
│　　計共９萬９千８百元。                            │
│５、乙○○：９３年５月、６月份底薪共２萬４千元，及９│
│　　３年５月３日起到９３年６月２９日止，如本院卷７８│
│　　頁到８１頁按車次加計之酬金６萬９千５百元，合計共│
│　　９萬３千５百元。                                │
│６、己○○：９３年５月、６月份底薪共２萬４千元，及９│
│　　３年５月１日起到９３年７月３日止，如本院卷８２頁│
│　　到８６頁按車次加計之酬金６萬７千４百元，合計共９│
│　　萬１千４百元。                                  │
│７、辛○○：９３年５月、６月份底薪共２萬４千元，及９│
│　　３年５月１日起到９３年７月２０日止，如本院卷８７│
│　　頁到９１頁按車次加計之酬金９萬２千４百５十元，合│
│　　計共１１萬６千４百５十元。                      │
│８、壬○○：９３年５月、６月份底薪共２萬４千元，及９│
│　　３年５月１日起到９３年７月１８日止，如本院卷９８│
│　　頁到１０３頁，按車次加計之酬金１２萬３千元，合計│
│　　共１４萬７千元。                                │
│９、丙○○：９３年５月、６月份底薪共２萬４千元，及９│
│　　３年５月１日起到９３年６月３０日止，如本院卷６０│
│　　頁到６４頁，按車次加計之酬金八萬八千五百元，合計│
│　　共１１萬２千五百元。                            │
└──────────────────────────┘
┌──────────────────────────┐
│附表二                                              │
├──────────────────────────┤
│１、依原告丁○○所提出附於本院卷７４頁到７６頁之人員│
│    車輛派譴明細所示，自９３年５月１日起到９３年７月│
│    １日止之明細加總之金額應為７０５００元，原告主張│
│    加總之金額為７萬９千元，容有誤算。              │
│２、依原告戊○○所提出附於本院卷６５頁到６８頁之人員│
│　　車輛派譴明細所示，自９３年５月１日起到９３年７月│
│　　３日止之明細加總之金額應為７６１００元，原告主張│
│  　加總之金額為７６４００元，容有誤算。            │
│３、依原告庚○○所提出附於本院卷９２頁到９５頁之人員│
│　　車輛派譴明細所示，自９３年５月１日起到９３年６月│
│　　３０日止之明細加總之金額，確如原告所主張之８萬５│
│　　千４百元無訛。                                  │
│４、依原告癸○○所提出附於本院卷６８之１頁到７１頁之│
│　　人員車輛派譴明細所示，自９３年５月１日起到９３年│
│    ７月２０日止之明細加總之金額應為７５０００元，原│
│　　告主張加總之金額為７５８００元，容有誤算。      │
│５、依原告乙○○所提出附於本院卷７８頁到８１頁之人員│
│　　車輛派譴明細所示，自９３年５月３日起到９３年６月│
│　　２９日止之明細加總之金額確如原告所主張為６９５０│
│　　０元。                                          │
│６、依原告己○○所提出附於本院卷８２頁到８６頁之人員│
│　　車輛派譴明細所示，自９３年５月１日起到９３年７月│
│　　３日止之明細加總之金額應為６６３００元，原告主張│
│　　加總之金額為６７４００元，容有誤算　。          │
│７、依原告辛○○所提出附於本院卷８７頁到９１頁之人員│
│  　車輛派譴明細所示，自９３年５月１日起到９３年７月│
│  　２０日止之明細加總之金額應為９１８００元，原告主│
│  　張加總之金額為９２４５０元，容有誤算。          │
│８、依原告壬○○所提出附於本院卷９８頁到１０３頁之人│
│　　員車輛派譴明細所示，自９３年５月１日起到９３年７│
│　　月１８日止之明細加總之金額應為１２２９５０元，原│
│　　告主張加總之金額為１２３０００元，容有誤算。    │
│９、依原告丙○○所提出附於本院卷６０頁到６４頁之人員│
│　　車輛派譴明細所示，自９３年５月１日起到９３年６月│
│　  ３０日止之明細加總之金額應為８７２００元，原告主│
│　　張加總之金額為８８０５０元，容有誤算。          │
├──────────────────────────┤
│註：原告所提之車輛派譴明細，雖有數次並無當日出入廠區│
│    的紀錄，但本院審酌送貨時間未必會入廠時間完全相同│
│    ，且被告亦不爭執，故仍認明細表上金額及次數為可採│
└──────────────────────────┘
